

# MAGDALENA SZPITALNA

FULL-STACK DEVELOPER

#### **KONTAKT**

- portfolio: <a href="https://magdalenaszpita">https://magdalenaszpita</a>
  <a href="https://magdalenaszpita">lna-portfolio.netlify.app/</a>
- magdalenaszpitalna@gmail.com
- in <a href="https://www.linkedin.com/in/magdalena-szpitalna-/">https://www.linkedin.com/in/magdalena-szpitalna-/</a>
- https://github.com/MadzikResist
- 665 575 835

#### **EDUKACJA**

# Teleinformatyka Politechnika Poznańska

2019-2023

### UMIEJĘTNOŚCI

HTML5 PostgreSQL

CSS MongoDB

JavaScript

React

React Native

Node JS

Express.JS

#### **O MNIE**

Mam 23 lata i jestem pasjonatką IT gotową na nowe wyzwania z zakresu programowania.

Moje umiejętności obejmują doświadczenie w technologiach React i Node.js. Zdobyte umiejętności programistyczne łączę z kreatywnym podejściem do projektów.

Posiadam elastyczność w rozwiązywaniu problemów oraz umiejętność szybkiego przyswajania nowych koncepcji. Jestem gotowa dołączyć do zespołu, w którym mogę efektywnie wykorzystać swoje umiejętności i wspólnie tworzyć innowacyjne rozwiązania.

#### DOŚWIADCZENIE

### CO-FOUNDER MEETZ

2021 - OBECNIE

Tworzenie aplikacji mobilnej do poznawania przyjaciół

## FULL-STACK DEVELOPER CODEALLY

2022-2023

Tworzenie oprogramowania dla platformy zatrudniającej programistów

### FULL-STACK DEVELOPER

2022

PRAKTYKI STUDENCKIE

Tworzenie aplikacji internetowych zarówno po stronie backendu, jak i frontendu